# 请教陈版：非同一控制企业合并购买日与评估时点差异处理

提问人：lingtingwyy 时间：2018-02-25 23:20:15
陈版好： 假设一： 假设非同一控制下企业合并，A购入B公司100%股权， 20161231 为评估时点，B账面净资产 400 万，评估值为 500万， 20171231 时点为购买日，账面净资产为 450 万，A公司按 500 万元评估值支付对价，那么购买日合并报表如何处理？ 借：固定资产（评估增值） 100 贷：资本公积（评估增值） 100
借：B公司账面净资产 450 借：资本公积（评估增值） 100 贷：长期股权投资 500 购买日按照 20161231 评估时点支付的对价小于 20171231 时点公允价值还原后的差异 50 万，在合并抵销时应如何处理？计入营业外收入？还是计入“未分配利润——其他”
假设二：上例如果账面净资产为 300 万了呢，那购买日按照 20161231 评估时点支付的对价大于 20171231 时点公允价值还原后的差异100 万，在合并抵销时应作商誉？还是计入“未分配利润——其他”？
问题三：购买日的公允价值到底是评估时点的 500 万？还是评估时点 500 万加上评估日至购买日之间的净资产的变化后计算？
先感谢陈版能够百忙之中答疑解惑

回答人：chenyiwei
1 、因为以同样的对价获得了较基准日更多的可辨认净资产，所以该 50 万元的差额应在合并报表层面调减购买日商誉的初始计量金额。 2 、同理，应增加购买日确认的商誉。但相应会增加年末的商誉减值压力。 3 、购买日可辨认净资产公允价值=基准日可辨认净资产评估值+/-过渡期间的净资产变动份额。